---
title: "Curriculum Vitae"
author:
  firstname: Gidon T.
  lastname: Frischkorn
  address: "Binzmühlestrasse 14/22 - CH-8050 Zürich, Schweiz"
  position: "Kognitive Psychometrie · Bayesianische Methoden · Intelligenzforschung"
  contacts:
    - icon: fa envelope
      text: gidon.frischkorn@psychologie.uzh.ch
      url: "mailto:gidon.frischkorn@psychologie.uzh.ch"
    - icon: fa link
      text: gfrischkorn.org
      url: "https://www.gfrischkorn.org"
    - icon: fa brands github
      text: GidonFrischkorn
      url: "https://github.com/GidonFrischkorn"
    - icon: fa brands orcid
      text: 0000-0002-7340-3409
      url: "https://orcid.org/0000-0002-7340-3409"
format:
  awesomecv-typst:
    keep-typ: false
knitr:
  opts_chunk:
    dev: png
    fig.show: hide
execute:
  echo: false
  output: asis
---

```{r}
#| label: setup
#| include: false
source("helpers.R")
lang <- "de"
```

# Ausbildung

```{r}
render_education(lang)
```

# Berufserfahrung

```{r}
render_work(lang)
```

# Berufungsverfahren

```{r}
render_appointments(lang)
```

# Sprachkenntnisse

```{r}
render_languages(lang)
```

# Auszeichnungen und Stipendien

```{r}
render_awards(lang)
```

```{=typst}
#pagebreak()
```

# Drittmittel

```{r}
render_funding(lang, include_summaries = TRUE)
```

## Reisestipendien

```{r}
render_travel_awards(lang)
```

# Publikationen und Forschungsbeitraege

```{r}
render_citation_stats(lang)
```

## Software

```{r}
render_software(lang)
```

## Preprints

```{r}
render_publications("preprints", lang)
```

## Begutachtete Zeitschriftenartikel

```{r}
render_publications("articles", lang)
```

# Vortraege und Praesentationen

## Vortragsreihe

```{r}
data <- yaml::read_yaml("data/presentations.yml")
ts <- data$talk_series[[1]]
typst_block(typst_entry(
  title = get_lang(ts$title, lang),
  date = as.character(ts$year),
  description = get_lang(ts$description, lang)
))
```

## Eingeladene Vortraege

```{r}
render_invited_talks(lang)
```

## Konferenzbeitraege

```{r}
render_conference_summary(lang)
```

# Lehre

```{r}
data <- yaml::read_yaml("data/teaching.yml")
typst_block(sprintf("Lehrueberblick (seit 2015, zusammengefasst): %s\n", get_lang(data$overview, lang)))
```

## Vorlesungen

```{r}
render_lectures(lang)
```

## Seminare

```{r}
render_seminars(lang)
```

```{=typst}
#pagebreak()
```

## Workshops

```{r}
render_workshops(lang)
```

## Hochschuldidaktische Weiterbildung

```{r}
data <- yaml::read_yaml("data/teaching.yml")
entries <- vapply(data$professional_development, function(entry) {
  typst_entry(
    title = get_lang(entry$title, lang),
    date = entry$date,
    description = get_lang(entry$details, lang)
  )
}, character(1))
typst_block(entries)
```

## Thematische Breite

```{r}
data <- yaml::read_yaml("data/teaching.yml")
breadth <- get_lang(data$breadth, lang)
bullets <- paste0("- ", breadth, collapse = "\n")
typst_block(bullets)
```

# Engagement in der Wissenschaft

## Herausgebertaetigkeiten

```{r}
render_editorial(lang)
```

## Gutachtertaetigkeiten

```{r}
render_reviewing(lang)
```

## Mitgliedschaften

```{r}
render_memberships(lang)
```

# Akademische Selbstverwaltung

```{r}
render_self_governance(lang)
```
